【裁判字號】    92,上更(一),224
【裁判日期】    921014
【裁判案由】    殺人未遂
【裁判全文】
臺灣高等法院高雄分院刑事判決          九十二年度上更(一)字第二二四號
    上  訴  人  台灣屏東甲方法院檢察署檢察官
    被      告  丙○○
    指定辯護人  本院公設辯護人  孫  妙  岑
右上訴人因被告殺人未遂案件，不服臺灣屏東甲方法院八十九年度訴字第五０三號中
華民國八十九年十月十八日第一審判決（起訴案號：臺灣屏東甲方法院檢察署八十九
年度偵字第四四四三號），提起上訴，經判決後，由最高法院發回更審，本院判決如
左：
      主      文
原判決撤銷。
丙○○殺人未遂，處有期徒刑伍年陸月。
      事      實
一、丙○○於民國八十九年七月二十日晚九時許，向乙○○借新台幣五千元被拒，萌
    生憤怨，竟基於殺死乙○○之犯意，於同晚九時四十分許，尾隨乙○○至屏東縣
    九如鄉○○村○○路八０號許宅前，取出預藏於腰際之形狀、尺寸不詳刀器一把
    ，向乙○○右胸部刺一刀後即逃離，致乙○○受有右前胸刺壁穿刺傷一．五公分
    ，併血胸及休克之傷害。乙○○倖經其妻詹秀梅當場發現送醫治療，始免死亡。
二、案經乙○○訴由屏東縣警察局里港分局移送臺灣屏東甲方法院檢察署檢察官偵查
    起訴。
      理      由
一、被告丙○○否認有殺人未遂情事，辯說：伊當時已酒醉，刀子是甲上拾得，不知
    自己做何事，並無殺人故意云云。但查右開事實，已據告訴人乙○○指訴綦詳，
    核與證人詹秀梅證述情節相符，並有高雄醫學大學附設中和紀念醫院診斷證明書
    一紙附卷可稽。告訴人一再指稱：「被告說要讓我死」，證人詹秀梅亦證稱：「
    被告說要我先生死」。又高雄醫學大學附設中和紀念醫院函稱：(一)乙○○於八十
    九年七月二十一日凌晨二時三十六分，因左前胸刀傷急診。據病歷記載，乙○○
    就診時，右前胸刀傷一．五公分，且合併有右側血胸，失血二千四百毫升及休克
    之情形，予以緊急輸血及插胸管後入手術室處理後，經家屬要求，轉至寶健醫院
    接受後續治療。(二)乙○○合併有右側血胸，失血二千四百毫升及休克之情形，根
    據急診教科書Trauma第三版第394 頁所述，大於一千五百ＣＣ的血液積聚於肋膜
    腔內之情形稱為大量血胸，而大量血胸有合併肺部塌陷，造成呼吸衰竭及低容積
    性休克之可能，故無法排除有生命危險之可能，有該院九十二年九月十二日高
    醫附秘字第二四五一號函附卷可稽（見本院上更卷第二十五頁）。被告持刀猛刺
    告訴人胸部，其有殺人犯意，應可認定。被告辯解，避重就輕，不足採信。本件
    事證明確，被告犯行足以認定。
二、核被告所為，係犯刑法第二百七十一條第二項、第一項之殺人未遂罪，並依刑法
    第二十六條前段規定，減輕其刑。原審論罪科刑，固非無見，但認被告只有傷害
    犯意，以傷害罪論處，自有未洽。檢察官上訴意旨，執此指摘原判決不當，為有
    理由，應予撤銷改判。審酌被告於偵審中一再否認有殺人犯意，毫無悔意等一切
    情狀，依檢察官請求，量處有期徒刑五年六月。被告行兇之刀器，據被告供稱已
    丟棄，爰不諭知沒收。
據上論斷，應依刑事訴訟法第三百六十九條第一項前段、第三百六十四條、第二百九
十九條第一項前段、刑法第二百七十一條第一項、第二項、第二十六條前段，判決如
主文。
本案經檢察官劉文水到庭執行職務。
中    華    民    國     九十二     年       十       月      十四      日
                              臺灣高等法院高雄分院刑事第二庭
                                  審判長法官  林正雄
 法官  黃壽燕
                                        法官  黃蕙芳
右正本證明與原本無異。
如不服本判決應於收受本判決後十日內向本院提出上訴書狀，其未述上訴理由者，
並得於提起上訴後十日內向本院補提理由書狀（均須按他造當事人之人數附繕本)「
切勿逕送上級法院」。
                                      書記官  陳靖華
中    華    民    國     九十二     年       十       月       十六     日
附錄：本判決論罪科刑法條：
刑法第二百七十七條第一項、第二項
傷害人之身體或健康者，處三年以下有期徒刑，拘役或一千元以下罰金。
犯前項之罪，因而致人於死者，處無期徒刑或七年以上有期徒刑，致重傷者，處三年
以上、十年以下有期徒刑。
                                                                        Ｋ


司法院資訊處製作；財團法人民間司法改革基金會備份。
